# 求教陈斑：无偿划转长期股权投资的处理

提问人：liubin988513 时间：2012-07-10 18:08:05
b将c的股权无偿划转给a，应该是：借：资本公积 100 贷：长期股权投资-c 100。个人觉得无论是资本公积还是实收资本，都是股东的一种资本性权益。某些时候没必要严格区分。

回答人：chenyiwei
基本赞同。由于实收资本的法定性，冲减实收资本必须履行相关的批准程序和法律手续（包括公司法规定的减资程序），在手续不完备时不能进行冲减。